# 整车制造企业专用设备处理

提问人：dotaauditor 时间：2016-11-07 16:19:56
版主好，被审单位为大型整车制造企业，因推出新款车型，旧款车型停产，与旧款车型匹配的专用设备今后只有在生产旧款车型备件时使用，个人认为旧款车型匹配的专用设备日后使用价值很小，未来所能实现的利润及创造的净现金流量远低于原来的预计金额，应当考虑计提减值准备。 请问版主，（ 1 ）该类固定资产做减值处理时候恰当？（ 2 ）能否通过改变原有直线法折旧方式，以合理计量该类固定资产？如改变折旧方法，应当如何考虑并恰当处理？

回答人：chenyiwei
因为这些设备今后只有在生产旧车型备件时用到，预计主要用于售后服务等不能直接产生收入的用途，因此一般理解其可收回金额很小，建议按其扣除残值后的剩余金额全额计提减值准备。 如果采用加速折旧方式，则需同时满足以下条件：（ 1 ）该设备生产的旧车型零部件仍可对外出售，为本企业产生经济利益；（ 2 ）对尚需生产的旧车型零部件的数量和生产时间能够合理估计。在这种情况下，应首先对其进行减值测试和计提减值准备，剩余的账面价值在预计剩余使用年限内计提折旧。